【裁判字號】    98,聲,804
【裁判日期】    981231
【裁判案由】    命令債權人限期起訴
【裁判全文】
臺灣新竹地方法院民事裁定               98年度聲字第804號
聲  請  人  乙○○○
訴訟代理人  丙○○
相  對  人  甲○○○
上列當事人間97年度全字第34號假處分事件，聲請人聲請命相對
人起訴，本院裁定如下：
    主  文
相對人應於本裁定送達後七日內，就其欲保全執行之請求，向管
轄法院起訴。
聲請人其餘聲請駁回。
    理  由
一、按經准為假扣押，而本案尚未繫屬者，命假扣押之法院應依
    債務人聲請，命債權人於一定期間內起訴；債權人不於一定
    期間內起訴者，債務人得聲請命假扣押之法院撤銷假扣押裁
    定；關於假扣押之規定，於假處分準用之，民事訴訟法第52
    9 條第1 項、第4 項及第533 條分別定有明文。次按債權人
    於起訴前聲請假扣押，經法院准為假扣押之裁定者，債務人
    得聲請法院命債權人起訴。此觀民事訴訟法第529 條第1 項
    規定自明。又同法第263 條第1 項規定，訴經撤回者，視同
    未起訴。是故債權人雖曾於假扣押聲請前或以後提起訴訟，
    但如其提起之訴，已經自行撤回而又未更行起訴者，債務人
    仍得為前項之聲請（最高法院70年台抗第505 號裁判意旨參
    照）。
二、本件聲請意旨略以：相對人向本院聲請假處分聲請人之財產
    ，經本院以97年度全字第34號民事裁定准予假處分，並以98
    年度執全字第10號假處分執行在案。惟其尚未提起本案訴訟
    ，爰依民事訴訟法第529 條規定，聲請本院裁定命相對人於
    一定期間內起訴等語。
三、經查，聲請人主張之事實，業據本院依職權調閱本院97年度
    全字第34號假處分事件、98年度執全字第10號假處分執行事
    件等卷宗，核與聲請人前開所述相符。又相對人雖曾向本院
    提起撤銷買賣契約等訴訟，案號為本院97年度訴字第885 號
    ，然已自行撤回起訴而又未更行起訴等情，業經本院依職權
    調閱本院97年度訴字第885 號民事事件卷宗，及依職權查詢
    本院及臺灣桃園地方法院並無受理兩造間之民事訴訟、支付
    命令、調解聲請事件無訛，有本院索引卡查詢及臺灣桃園地
    方法院98年11月17日桃院永民科字第0980039546號函在卷可
    稽，前開訴訟依民事訴訟法第263 條規定視同未起訴，且查
    相對人迄今未對聲請人另提起訴訟（含簡易案件）、聲請調
    解及支付命令案件，是聲請人聲請命相對人限期起訴，核無
    不合，自應准許。
四、依民事訴訟法第95條、第78條，裁定如主文。
中    華    民    國    98    年    12    月    31    日
                  民事第一庭    法  官  林麗玉
以上正本係照原本作成。
如對本裁定抗告須於裁定送達後10日內向本院提出抗告狀。
中    華    民    國    98    年    12    月    31    日
                                書記官  陳思璟

司法院資訊處製作；財團法人民間司法改革基金會備份。
